【裁判字號】    99,審易,2232
【裁判日期】    990702
【裁判案由】    竊盜
【裁判全文】
臺灣高雄地方法院刑事判決            99年度審易字第2232號
公  訴  人  臺灣高雄地方法院檢察署檢察官
被      告  甲○○
上列被告因竊盜案件，經檢察官提起公訴（99年度偵字第1009號
、第9052號），被告於準備程序中就被訴事實為有罪之陳述，經
本院告知簡式審判程序之旨，並聽取被告與公訴人之意見後，本
院裁定進行簡式審判程序，判決如下：
    主  文
甲○○犯如附表所示之罪共陸罪，分別處如附表所示之刑。應執
行有期徒刑壹年捌月。扣案之T 型扳手壹支、匕首小刀壹支、手
套貳只、手電筒壹支，均沒收之。
    事實及理由
一、犯罪事實：
    甲○○意圖為自己不法之所有，基於竊盜之犯意，攜帶其所
    有客觀上足以對他人之身體、生命造成威脅之T 型扳手1 支
    、匕首小刀1 支，及手套2 只、手電筒1 支，而為下列犯行
    ：
  (一)於附表編號1 所示之時間、地點，以附表編號1 所示之方式
    ，為附表編號1 所示之竊盜犯行，得手後正擬逃逸之際，為
    葉炳祥當場發覺，甲○○見狀即將回數票歸還葉炳祥後，趁
    葉炳祥通知附近環保局附設圖書館管理員張正宗時逃逸，嗣
    經警調閱監視器畫面，於99年1 月2 日在高雄市三民區鼎金
    一巷22號前，經民眾指認而查獲上情。
  (二)於編號2 至6 所示之時間、地點，以附表所示之方式，為附
    表編號2 至6 所示之竊盜犯行，嗣於被告為附表編號6 之竊
    盜犯行時，為巡邏員警以現行犯逮捕，並扣得T 型扳手1 支
    、匕首小刀1 支、手套2 只、手電筒1 支等物。甲○○於偵
    查機關尚未發覺附表編號2 至5 之犯行前，向員警坦承該等
    犯行，而表示願意接受裁判。
二、證據：
  (一)證人即被害人鍾華清、吳銘宏、黃士育、黃秀謹、葉炳祥等
    人於警詢中之指訴。
  (二)證人張正宗於警詢之證述。
  (三)監視錄影畫面翻拍照片5 張、現場照片5 張。
  (四)贓物認領保管單1 紙、臺灣高雄地方法院檢察署扣押物品清
    單1 紙、扣案之T 型扳手1 支、匕首小刀1 支、手套2 只、
    手電筒1 支。
  (五)本院99年6 月2 日、6 月3 日之公務電話紀錄。
  (六)被告之自白。
三、論罪：
  (一)按刑法第321 條第1 項第3 款之攜帶兇器竊盜罪，係以行為
    人攜帶兇器竊盜為其加重條件，此所謂兇器，其種類並無限
    制，凡客觀上足對人之生命、身體、安全構成威脅，具有危
    險性之兇器均屬之，且祇須行竊時攜帶此種具有危險性之兇
    器為已足，並不以攜帶之初有行兇之意圖為必要（最高法院
    79年臺上字第5253號判例意旨參照）；本件被告持以行竊之
    T 型扳手1 支外觀為鐵製品，長度約23公分，匕首小刀1 支
    ，前端部分為鐵製品，可單手持握，展開長度約為23公分、
    收合時約24公分，有本院準備程序筆錄在卷足憑，且其既得
    持以竊取撬開自小客車車門，客觀上顯足以對人之生命、身
    體、安全足以構成威脅，而具有危險性，均自屬兇器無訛。
  (二)是核被告上開所為，附表編號1 、3 、5 部分係犯刑法第32
    1 條第1 項第3 款攜帶兇器竊盜罪；附表編號2 、4 、6 部
    分係犯刑法第321 條第2 項、第1 項第3 款之攜帶兇器竊盜
    未遂罪。被告就附表編號2 、4 、6 部分著手於竊盜行為之
    實行而不遂，為未遂犯，均應依刑法第25條第2 項減輕其刑
    。又被告雖於密接之時間、地點，而以相同手法行竊附表編
    號2 至5 所示之車內財物，惟各該車輛之財產監督權並非相
    同，被告於行為當時亦可清楚認知上情，且自一般社會觀點
    而言，其所實施之各次竊盜行為均可獨自評價，而應分別成
    立數罪，並無依接續犯論以一罪之餘地。從而，被告所犯上
    開6 罪，係犯意各別，行為互殊，應予分論併罰。又被告所
    犯如附表編號2 至5 之竊盜罪後，就該未發覺之罪，向員警
    自首接受裁判等情，有被告於偵查、本院審判筆錄、本院公
    務電話紀錄等在卷足憑，堪認合於自首之要件，均應依刑法
    第62條前段減輕其刑，並就附表編號2 、4 所示犯行依法遞
    減之。
四、科刑：
  (一)爰審酌被告爰審酌被告正值壯年，有謀生能力，竟不思以正
    途取財，僅為貪圖小利，任意竊取他人財物，行為實有可議
    ，惟念及被告所竊取之物價值並非甚鉅，且附表編號1 所示
    竊得之物已發還被害人領回，有前揭贓物認領保管單1 紙在
    卷足憑，該被害人所受損失業已減輕，且被告前未曾受有期
    徒刑以上刑之宣告，此有其臺灣高等法院被告前案紀錄表在
    卷可稽，足認其平日素行尚稱良好，並綜合考量被告係高職
    畢業、無業、家境貧寒（見警卷教育程度欄、職業欄及家庭
    經濟狀況欄之記載），及其係因積欠地下錢莊債務，生活狀
    況不佳，與事後尚知坦承犯行、態度尚可及其上開犯罪情節
    等相關情狀，分別量處如主文所示之刑，以資懲儆。
  (二)扣案之T 型扳手1 支、匕首小刀1 支、手套2 只、手電筒1
    支，均為被告所有，且均為被告著手本件竊盜犯行時所用之
    物，此經被告自承在卷，是均應依刑法第38條第1 項第2 款
    沒收之。
據上論斷，應依刑事訴訟法第273 條之1 第1 項、第284 條之1
、第299 條第1 項前段，刑法第321 條第2 項、第1 項第3 款、
第25條第2 項、第38條第1 項第2 款、第51條第5 款、第62條前
段，判決如主文。
本案經檢察官乙○○到庭執行職務。
中    華    民    國    99    年    7     月    2     日
                  刑事第十庭  法  官    呂明燕
以上正本證明與原本無異。
如不服本判決應於收受本判決後10日內向本院提出上訴書狀，並
應敘述具體理由，如未敘述上訴理由者，應於上訴期間屆滿後20
日內補提理由書狀於本院（均須按他造當事人之人數附繕本）「
切勿逕送上級法院」。
中    華    民    國    99    年    7     月    2     日
                              書記官    張琇晴
附錄本判決論罪科刑之法條：
中華民國刑法第321條
犯竊盜罪而有左列情形之一者，處 6 月以上、 5 年以下有期徒
刑：
一、於夜間侵入住宅或有人居住之建築物、船艦或隱匿其內而犯
之者。
二、毀越門扇、牆垣或其他安全設備而犯之者。
三、攜帶兇器而犯之者。
四、結夥三人以上而犯之者。
五、乘火災、水災或其他災害之際而犯之者。
六、在車站或埠頭而犯之者。
前項之未遂犯罰之。
附表：
┌─┬────┬────┬───┬────────┬────────┐
│編│犯罪時間│犯罪地點│被害人│   行     為    │   主     文    │
│號│        │        │      │                │                │
├─┼────┼────┼───┼────────┼────────┤
│1 │98年12月│高雄市三│葉炳祥│持T 型扳手（起訴│甲○○犯攜帶兇器│
│  │24日上午│民區鼎金│      │書誤繕為把手）開│竊盜罪，處有期徒│
│  │11時30分│一巷 22 │      │啟葉炳祥所有車牌│刑柒月。扣案之T │
│  │許（起訴│號旁停車│      │號碼WM-4920 號自│型扳手壹支、匕首│
│  │書誤繕為│場內    │      │用小客車門後，下│小刀壹支、手套貳│
│  │99年1 月│        │      │手竊取車內國道高│只、手電筒壹支，│
│  │2 日8 時│        │      │速公路回數票21張│均沒收之。      │
│  │10分許）│        │      │（價值新臺幣798 │                │
│  │        │        │      │元，已由葉炳祥領│                │
│  │        │        │      │回）。          │                │
├─┼────┼────┼───┼────────┼────────┤
│2 │98年12月│高雄市三│鍾華清│持上開T 型扳手（│甲○○犯攜帶兇器│
│  │26日凌晨│民區春陽│      │起訴書誤繕為把手│竊盜未遂罪，處有│
│  │1 時許  │街1 巷2 │      │）下手開啟鍾華清│期徒刑月。扣案│
│  │        │弄路旁  │      │所有之車牌號碼  │之上開T 型扳手壹│
│  │        │        │      │YG-4295 號自用小│支、匕首小刀壹支│
│  │        │        │      │客車後，入內翻找│、手套貳只、手電│
│  │        │        │      │財物，因汽車警報│筒壹支，均沒收之│
│  │        │        │      │器發生聲響，隨即│。              │
│  │        │        │      │逃離而未遂。    │                │
├─┼────┼────┼───┼────────┼────────┤
│3 │98年12月│高雄市三│吳銘宏│持上開T 型扳手（│甲○○犯攜帶兇器│
│  │26日凌晨│民區高速│      │起訴書誤繕為把手│竊盜罪，處有期徒│
│  │1 時 5  │公路西側│      │）下手開啟吳銘宏│刑肆月。扣案之上│
│  │分許    │便道陽明│      │所有之車牌號碼  │開T 型扳手壹支、│
│  │        │國小籃球│      │XW-5963 號自用小│匕首小刀壹支、手│
│  │        │場旁    │      │客車後，入內翻找│套貳只、手電筒壹│
│  │        │        │      │財物並竊取車內零│支，均沒收之。  │
│  │        │        │      │錢5 元。        │                │
├─┼────┼────┼───┼────────┼────────┤
│4 │98年12月│高雄市三│黃士育│持上開T 型扳手（│甲○○犯攜帶兇器│
│  │26日凌晨│民區春陽│      │起訴書誤繕為把手│竊盜未遂罪，處有│
│  │1 時10分│街 1 巷 │      │）下手開啟黃士育│期徒刑月。扣案│
│  │許      │2 弄路旁│      │所有之車牌號碼  │之上開T 型扳手壹│
│  │        │        │      │XJ-236 1 號 自用│支、匕首小刀壹支│
│  │        │        │      │小客車車門時，因│、手套貳只、手電│
│  │        │        │      │有路人經過而未遂│筒壹支，均沒收之│
│  │        │        │      │。              │。              │
├─┼────┼────┼───┼────────┼────────┤
│5 │98年12月│高雄市三│黃士育│持上開T 型扳手（│甲○○犯攜帶兇器│
│  │26日凌晨│民區春陽│      │起訴書誤繕為把手│竊盜罪，處有期徒│
│  │1 時15分│街 1 巷 │      │）下手開啟黃士育│刑肆月。扣案之上│
│  │許      │2 弄路旁│      │所有之車XV2-285 │開T 型扳手壹支、│
│  │        │        │      │號自用小客車後，│匕首小刀壹支、手│
│  │        │        │      │入內翻找財物並竊│套貳只、手電筒壹│
│  │        │        │      │取車內零錢60元。│支，均沒收之。  │
├─┼────┼────┼───┼────────┼────────┤
│6 │98年12月│高雄市三│黃秀謹│持上開T 型扳手（│甲○○犯攜帶兇器│
│  │27日凌晨│民區澄和│      │起訴書誤繕為把手│竊盜未遂罪，處有│
│  │3 時5 分│路與高速│      │）下手開啟黃秀謹│期徒刑肆月。扣案│
│  │許      │公路西側│      │所有之車牌號碼  │之上開T 型扳手壹│
│  │        │涵洞口  │      │SX-3955 號自用小│支、匕首小刀壹支│
│  │        │        │      │客車後，入內翻找│、手套貳只、手電│
│  │        │        │      │財物未遂。      │筒壹支，均沒收之│
│  │        │        │      │                │。              │
└─┴────┴────┴───┴────────┴────────┘

司法院資訊處製作；財團法人民間司法改革基金會備份。
